【裁判字號】    91,易,4433
【裁判日期】    920213
【裁判案由】    贓物
【裁判全文】
臺灣高雄地方法院刑事判決                     九十一年度易字第四四三三號
    公  訴  人  臺灣高雄地方法院檢察署檢察官
    被      告  乙○○  男  六.
右列被告因贓物案件，經檢察官提起公訴（九十一年度偵字第二五三九二號），本院
判決如左：
    主  文
乙○○收受贓物，累犯，處拘役柒拾日，如易科罰金，以佰元折算壹日。
    事  實
一、乙○○前因竊盜及偽造文書案件分經高等法院高雄分院判處有期徒刑二年及新竹
    地方法院判處有期徒刑六月，復經法院定應執行刑二年五月確定，入監執行至民
    國八十九年五月四日假釋出監，假釋期間期滿未經撤銷，於九十一年三月二日執
    行完畢，竟不知悔改，在主觀上得預見綽號「阿華」之不詳姓名年籍男子，九十
    一年十一月九日二十三時許所交付其使用之未懸掛車牌輕型機車為贓物（原車牌
    號碼為ＺＡＮ—３９８號，車主甲○○於九十一年十一月五日九時，在高雄市○
    ○區○○路中正國小旁失竊），可能係侵害他人財產法益所取得之來路不明之贓
   車，若予以收受騎用，將可能構成收受贓物之行為，且該機車為贓物之事實又不
    違背其本意之情形下，竟於九十一年十一月九日二十三時，在大寮工業區附近自
    「阿華」處收受前述機車供己騎用，嗣乙○○騎乘機車於同年月十一月十六日九
    時二十分，行經高雄縣鳳山市○○路三巷二之一號空地旁前，為警臨檢查獲。
二、案經高雄市政府警察局鳳山分局報告臺灣高雄地方法院檢察署檢察官偵查起訴。
    理  由
一、訊據被告乙○○固坦承前揭未懸掛車牌之機車確係綽號「阿華」之年籍姓名均不
    詳之男子，於九十一年十一月九日二十三時，見其無機車使用，而主動將該車交
    付其使用，其行經高雄縣鳳山市○○路三巷二之一號空地旁前為警查獲該機車係
    贓車之事實，惟矢口否認有何收受贓物之犯行，辯稱：不知是贓車，阿華說過幾
    天會拿行照給伊，並說該車車牌已被警察扣留云云。經查：
    (一)前揭機車係被害人甲○○所有，於九十一年十一月五日九時，在高雄市○○區
      ○○路中正國小旁失竊〔原車牌號碼為ＺＡＮ—３９８號〕之事實，業據被害
      人於警訊中指述綦詳，並有被害人申報失竊之車輛失竊資料個別查詢報表乙份
      在卷可稽。又被告騎乘該機車於九十一年十一月十六日九時二十分許經警查獲
      後，所扣得之該機車已經發還被害人保管之事實，亦有贓物認領保管單乙紙附
      卷足憑。是以，該機車既係被害人遭竊之機車，自屬不詳之人不法侵害被害人
      財產法益後所取得之贓物甚明。
    (二)其次，被告既稱其友人見其無機車使用，而主動將機車送給其使用，顯見自屬
      關係交情匪淺之友，被告竟只知其綽號又無法與之取得連絡，提供證據以供本
      院查證，顯違常情，再觀為警查獲時該機車並未懸掛車牌，衡情自可能係來路
      不明之贓車，且綽號阿華之人復無法交付行照供被告持之，從而被告主觀上即
      應有預見該機車可能係贓車，若進而收受騎用，當亦可能構成收受贓物之行為
      無疑。是被告收受騎用該機車，應具有收受贓物之間接故意。
    (三)復有扣押物品目錄表一紙、贓物領結一紙、照片二張及高雄縣警察局車輛尋獲
      通報單一件附卷可稽佐證。綜上所述，被告確有收受騎用前揭屬於贓物之機車
      ，其主觀上復有間接故意，故其否認並無收受贓物云云，委無足取。事證應屬
      明確，被告之犯行應堪認定。
 二、核被告所為，係犯刑法第三百四十九條第一項收受贓物罪。被告前因竊盜及偽
     造文書案件分經高等法院高雄分院判處有期徒刑二年及新竹地方法院判處有期
     徒刑六月，復經法院定應執行有期徒刑二年五月確定，入監執行至八十九年五
     月四日假釋出監，假釋期間期滿未經撤銷，於九十一年三月二日執行完畢，此
     有本院被告院內索引卡紀錄表、台灣高等法院被告全國前案紀錄表、台灣高雄
     地方法院檢察署刑案資料查註紀錄表各一份附卷可參，其於有期徒刑執行完畢
     後五年以內再犯本件有期徒以上之罪，為累犯，應依法加重其刑。本院審酌被
     告前已有前科，復不知以正當方法賺錢購車代步，竟心存貪念，明知贓車仍收
     受騎用他人失竊之物，實屬不該，及前開贓車已返還被害人，犯罪所生危害尚
     非巨大等一切情狀，爰量處如主文所示之刑，並諭知易科罰金折算之標準，以
     示儆懲。扣案鑰匙一把，業據被告陳明非屬被告所有，係原本即放在機車上，
     非供犯罪所所用、供犯罪預備或因犯罪所得之物，亦非屬違禁物，爰不予宣告
     沒收，附此敘明。
據上論斷，應依刑事訴訟法第二百九十九條第一項前段，刑法第三百四十九條第一項
、第四十一條第一項、第四十七條，罰金罰鍰提高標準條例第一條前段、第二條，判
決如主文。
本案經檢察官葉淑文到庭執行職務。
中    華      民      國    九十二    年      二      月     十三     日
                                  臺灣高雄地方法院刑事第一庭
                                      法  官  陳  銘  珠
右正本證明與原本無異。
如不服本判決，應於判決送達後十日內，向本院提出上訴狀。
                                      書記官  謝  群  育
中      華      民      國    九十二    年      二      月     十三     日


司法院資訊處製作；財團法人民間司法改革基金會備份。
